【裁判字號】    92,易,374
【裁判日期】    920620
【裁判案由】    竊盜
【裁判全文】
臺灣板橋地方法院刑事判決                          九十二年度易字第三七四號
    公  訴  人  臺灣板橋地方法院檢察署檢察官
    被      告  乙○○
右列被告因竊盜案件，經檢察官提起公訴〔九十一年度偵字第一六０二號〕，暨移請
併案審理〔九十二年度偵字第三三一０號〕，本院判決如左：
    主  文
乙○○連續毀越安全設備，於夜間侵入住宅竊盜，處有期徒刑壹拾月，緩刑伍年。
    事  實
壹、乙○○基於意圖為自己不法之所有之概括犯意，連續於〔一〕民國〔下同〕九十
    一年二月八日零時許之夜間，至臺北縣中和市○○路三二七巷五十二號二樓，以
    不詳工具剪斷丙○○住處後陽台鐵門之門鎖後，侵入右址丙○○住宅，竊取丙○○所有之耳環參副、戒子貳個、黃金墜子、鑽石墜子、藍寶石墜子各壹個、手錶
    壹只，暨現金新台幣〔下同〕約壹萬捌仟元，得手後逃逸。〔二〕九十一年二月
    七日凌晨二時許之夜間，至臺北縣新市○○路一四一巷九號五樓，以不詳工具破
    壞甲○○住處後陽台之鐵窗後，侵入甲○○右址住宅，竊取甲○○所有之金飾參
    兩，得手後逃逸。嗣經警依序於右開處所採得指紋、煙蒂送驗後，查悉上情。
貳、案經臺北縣政府警察局中和分局報告臺灣板橋地方法院檢察署檢察官偵查起訴，
    暨移請併案審理。
    理  由
壹、訊據被告乙○○，其答辯要旨坦承事實欄壹之〔一〕所示犯行不諱，關於事實欄
    壹之〔二〕部份，先則否認犯罪，嗣則改稱「我認罪」〔參見本院九十二年六月
    十日審判筆錄〕。查：
    一、關於事實欄壹之〔一〕所示之事實，業據被告坦承不諱，核與被害人丙○○
        指訴被害情節，互核相符，復有內政部警政署刑事警察局鑑驗書〔指紋鑑定
        〕、法務部調查局指紋鑑定通知書〔附九十一年度偵字第一六九０二號卷第
        十三頁至第十七頁、第七四頁〕等足資佐證。查員警於丙○○住處採得之『
        犯嫌』指紋，送請內政部警政署刑事警察局鑑驗結果，認與該局檔存之乙○○之右中指、右食指指紋相符，公訴人採取被告乙○○之指紋後，與右開『
        犯嫌』指紋膠片送請法務部調查局鑑驗結論亦同，此有右開鑑驗通知書可按
        ，凡此情節，堪認被告自白情節與事實相符，足為認定右開事實之依據。
    二、關於事實欄壹之〔二〕所示之事實，業據被告於本院審理時自白犯行，陳稱
        「我認罪」，核與被害人甲○○指訴被害情節互核相符，復有遭破壞之鐵窗
        照片壹紙〔附九十二年度偵字第三三一０號卷第十五頁─下紙照片〕、內政
        部警政署刑事警察局鑑驗書〔ＤＮＡ型別鑑定〕〔附九十二年度偵字第三三
        一０號卷第八頁〕足佐，堪認被告此部份自白情節亦與事實相符。查員警於
        甲○○住處採得『犯嫌』遺留之煙蒂壹枚，送經內政部警政署刑事警察局將
        ＤＮＡ─ＳＴＲ型別鍵入該局去氧核醣核酸資料庫比對結果，發現與被告乙○○之ＤＮＡ相同，此有上開鑑驗書可按，綜此酌之，亦見被告確有事實欄
        壹之〔二〕所示之犯行，其於本院審理時，另曾否認此部份犯罪云云，未便
        遽信。
    三、本件事證明確，被告之右開犯行，堪予認定。
貳、按「刑法第三百二十一條第一項第二款所稱其他安全設備，係指除門扇牆垣外之
    其他為居住安全所設置之設備而言，門鎖為門之附屬物，並非茲所謂安全設備，
    故單純扭毀門鎖入內，與毀越門扇牆垣或其他安全設備之情形有別，於夜間毀鎖
    侵入住宅行竊，係成立刑法第三百二十一條第一項第一款之罪；核被告所為事實
    欄壹之〔一〕所示犯行，係該當於刑法第三百二十一條第一項第一款之罪，起訴
    書認此部份另該當於同法條第一項第二款之加重竊盜罪，尚有未洽。所為事實欄
    壹之〔二〕所示犯，係該當於刑法第三百二十一條第一項第一款、第二款之罪。
    其先後貳次加重竊盜犯行，時間緊接，基本構成要件相同，顯係基於概括之犯意
    為之，依連續犯之規定論以「毀越其他安全設備，於夜間侵入住宅竊盜」壹罪，
    並加重其刑。被告所為事實欄壹之〔二〕所示犯行，起訴書雖未敘及，惟與起訴
    部份有連續犯之裁判上壹罪之關係，為起訴效力所及，本院自得併予審究。爰審
    酌被告犯罪之動機、目的、手段、所致之危害，暨犯罪後態度等一切情狀，量處
    如主文所示之刑。末查被告前未曾受有期徒刑以上刑之宣告，此有臺灣高等法院
    被告全國前案紀錄表足參，於本院審理時坦承右開犯行，並分別與被害人丙○○
    、甲○○成立訴訟上和解，復有各該附帶民事訴訟之和解筆錄按，經此科刑教訓
    ，當知警惕，信無再犯之虞，因認所宣告之刑，以暫不執行為當，爰併予宣告緩
    刑，用啟自新。
據上論斷，應依刑事訴訟法第二百九十九條第一項前段，刑法第五十六條、第三百二
十一條第一項第一款、第二款、第七十四條第一款，判決如主文。
本案經檢察官陳孟黎到庭執行職務。
中      華      民      國    九十二      年    六    月     二十     日
                                  臺灣板橋地方法院刑事第五庭
                                          法  官  陳  福  來
右正本證明與原本無異。
如不服本判決，應於判決送達後十日內，向本院提出上訴狀。
                                          書記官  林  兆  嘉
中      華      民      國      九十二      年    六    月     二十五   日
附錄本案論罪科刑參考法條全文：
刑法第三百二十一條：
犯竊盜罪而有左列情形之一者，處六月以上、五年以下有期徒刑：
  一、於夜間侵入住宅或有人居住之建築物、船艦或隱匿其內而犯之者。
  二、毀越門扇、牆垣或其他安全設備而犯之者。
  三、攜帶兇器而犯之者。
  四、結夥三人以上而犯之者。
  五、乘火災、水災或其他災害之際而犯之者。
  六、在車站或埠頭而犯之者。
前項之未遂犯罰之。


司法院資訊處製作；財團法人民間司法改革基金會備份。
